【裁判字號】    97,中簡上,688
【裁判日期】    971121
【裁判案由】    詐欺
【裁判全文】
臺灣臺中地方法院刑事判決  97年度中簡上字第688號
上  訴  人  臺灣臺中地方法院檢察署檢察官
被      告  甲○○
上列上訴人因詐欺案件，不服本院臺中簡易庭97年度中簡字第20
34號中華民國九十七年七月九日第一審簡易判決（聲請案號：97
年度偵緝字第1308號）提起上訴，本院管轄之第二審合議庭判決
如下：
    主    文
上訴駁回。
    事實及理由
一、本案經本院審理結果，認第一審簡易判決認事用法及量刑均
    無不當，應予維持，並引用第一審判決書記載之事實、證據
    及理由。
二、上訴意旨略以：上訴人即被告甲○○（下稱被告）提供自己
    之銀行帳戶存摺、金融卡、印章及密碼等物予詐騙集團成員
    使用，致告訴人即被害人乙○○（下稱被害人）所匯之新臺
    幣（下同）五萬四千元追償無著，復助長詐欺犯罪，顯見被
    告惡性重大，又被告前因偽造文書判刑確定，並經執行完畢
    ，為累犯，卻又再犯詐欺之罪，且未與告訴人達成和解，被
    告顯無悔過之意，原審竟僅判處拘役五十日，又諭知得易科
    罰金，顯然過輕云云。
三、原審以被告犯罪事證明確，適用刑法第三百三十九條第一項
    、第三十條第一項、第二項、第四十七條第一項、第四十一
    條第一項前段等規定，判決被告拘役五十日，並諭知易科罰
    金之折算標準，經核其認事用法及量刑，均稱允當。公訴人
    上訴意旨雖以被害人認被告並無悔意，因認原審量刑過輕等
    語。惟查，按量刑之輕重及緩刑之宣告，係事實審法院得依
    職權自由裁量之事項，茍已斟酌刑法第五十七條各款所列情
    狀而未逾越法定刑度，則不得遽指為違法；又刑罰之量定屬
    法院自由裁量之職權行使，但仍應審酌刑法第五十七條所列
    各款事由及一切情狀，為酌量輕重之標準，並非漫無限制，
    在同一犯罪事實與情節，如別無其他加重或減輕之原因，下
    級法院量定之刑，亦無過重或失輕之不當情形，則上級法院
    對於下級法院之職權行使，原則上應予尊重，此觀最高法院
    八十五年度臺上字第二四四六號判決意旨闡釋甚明。本件被
    告所犯刑法第三百三十九條第一項之詐欺取財罪，係屬法定
    刑五年以下有期徒刑、拘役或科或併科一千元以下罰金之罪
    ，原審之量刑並未逾越法定刑之範圍。又被告僅係幫助犯，
    依刑法第三十條第二項規定，亦應依正犯之刑減輕之，故原
    審之認事用法及量刑，均無不當；上訴意旨指摘原判決量刑
    過輕，應無理由，應予駁回。
四、又被告於本件事發後，已於民國九十七年十月二十日於本院
    調解期日，向被害人表示歉意，並取得被害人之諒解，經被
    害人表示被告已有改過向上之情，懇請本院能法外施恩，課
    與被告緩刑之罪，讓被告有改過更生之機會等語，固有卷附
    被害人出具之陳報狀在卷可參（本院卷第三十二頁），然查
    ，未曾因故意犯罪受有期徒刑以上刑之宣告者，或前因故意
    犯罪受有期徒刑以上刑之宣告，執行完畢或赦免後，五年以
    內未曾因故意犯罪受有期徒刑以上刑之宣告者，於受二年以
    下有期徒刑、拘役或罰金之宣告，認以暫不執行為適當者，
    得宣告二年以上五年以下之緩刑宣告，刑法第七十四條第一
    項定有明文，本件被告前於九十五年間，因偽造文書案件，
    經本院以九十四年度訴字第三○一三號判處有期徒刑一年二
    月確定，甫於九十六年四月二十三日假釋期滿未撤銷假釋而
    視為執行完畢，有臺灣高等法院被告前案紀錄表乙紙在卷可
    稽，其受有期徒刑之執行完畢，五年以內故意再犯有期徒刑
    以上之罪，為累犯，應依刑法第四十七條第一項規定加重其
    刑，已不合於刑法第七十四條第一項之緩刑要件，自不宜宣
    告緩刑，併此敘明。
據上論斷，應依刑事訴訟法第四百五十五條之一第三項、第三百
六十四條、第三百六十八條、第三百七十三條，判決如主文。
本案經檢察官丙○○到庭執行職務。
中    華    民    國    97    年    11    月    21    日
                刑事第十一庭  審判長法  官  王世華
                                    法  官  丁智慧
                                    法  官  林慶郎
以上正本證明與原本無異
不得上訴
                                    書記官  廖春玉
中    華    民    國    97    年    11    月    21    日


司法院資訊處製作；財團法人民間司法改革基金會備份。
